# 股改审计报告中是否需考虑折股个人所得税

提问人：bladesoul123 时间：2011-12-19 18:08:40
如题，股改审计报告所附财务报表中净资产是否需要把折股中产生的个人所得税从净资产中剔除，列到应缴税费中

回答人：chenyiwei
不用。实际操作中应当尽量避免从折股净资产中直接扣缴与折股环节相关的个人所得税，可以采用在变更基准日之前分配适量现金股利等方式为股东提供纳税的资金来源，并由股东承诺自行完税。 尤其是，当该公司的股权结构中不仅仅有境内自然人，还有境内法人、境外自然人、境外法人时，由于各类股东对这部分折股的税收待遇不同，如果直接从净资产中扣缴，会导致扣除后归属各类股东的净资产的相对金额比例发生变化，从而影响到折股后的股权比例。应尽量避免出现这种情况。